---
title: "ACI des cours d'eau"
author: "Julien Marie"
date: "2/24/2022"
output:
  html_document: default
  pdf_document: default
---



```{r include=FALSE}
if(!require(dplyr)){
  install.packages("dplyr")
  library(dplyr)
}
if(!require(zoo)){
  install.packages("zoo")
  library(zoo)
}
if(!require(lubridate)){
  install.packages("lubridate")
  library(lubridate)
}
if(!require(dygraphs)){
  install.packages("dygraphs")
  library(dygraphs)
}
if(!require(xts)){
  install.packages("xts")
  library(xts)
}
if(!require(fastICA)){
  install.packages("fastICA")
  library(fastICA)
}
if(!require(ifa)){
  install.packages("ifa")
  library(ifa)
}

load("bases_aci.RData")
```








## Odon

ACI sur les sondes de l'Odon :
  - T1 (s812)
  - T2 (s813)
  - T4 (s815)
  - T5 (s816)

#### bi-horaire
1) Utilisation des données bi-horaire

```{r include=FALSE}
aci_t = db_aci_bih_odon %>%
  dplyr::select(c("t"))

aci_data = db_aci_bih_odon %>%
  dplyr::select(!c("t"))
```

```{r include = F}
set.seed(1)
a <- fastICA(aci_data, 3, alg.typ = "parallel", fun = "logcosh", alpha = 1,
             method = "R", row.norm = FALSE, maxit = 200,
             tol = 0.0001, verbose = TRUE)

A<-data.frame(a$S)
B<-cbind(aci_t, A)

xts_B = xts(B[, c("X1", "X2", "X3")], order.by = B[,"t"])
```


Les trois signaux identifiés pour l'Odon : 

```{r}
dygraph(xts_B, main = "Signaux estimés de l'Odon (bi-horaire)") %>%
  dyOptions(colors = c("blue", "red", "black"))
```



Les trois composantes pour chaque sonde de l'Odon
```{r include=FALSE}
lab_comp = c()
for(i in 1:ncol(aci_data)){
  
  label_i = colnames(aci_data)[i]
  
  B[paste0("comp1_", label_i)]=a$A[1,i]*a$S[,1]
  B[paste0("comp2_", label_i)]=a$A[2,i]*a$S[,2]
  B[paste0("comp3_", label_i)]=a$A[3,i]*a$S[,3]
  
  lab_comp = c(lab_comp, paste0("comp1_", label_i), paste0("comp2_", label_i), paste0("comp3_", label_i))
  
  #xts_B_comp = xts(B[, c("comp1", "comp2", "comp3")], order.by = B[,"t"])
}
xts_B_comp = xts(B[, lab_comp], order.by = B[,"t"])
```

- T1 (s812)

```{r}
dygraph(xts_B_comp[, c("comp1_812", "comp2_812", "comp3_812")], 
        main = "Composantes pour la sonde : T1 (s812)") %>%
  dyOptions(colors = c("blue", "red", "black"))
```



- T2 (s813)

```{r}
dygraph(xts_B_comp[, c("comp1_813", "comp2_813", "comp3_813")], 
        main = "Composantes pour la sonde : T2 (s813)") %>%
  dyOptions(colors = c("blue", "red", "black"))
```


- T4 (s815)

```{r}
dygraph(xts_B_comp[, c("comp1_815", "comp2_815", "comp3_815")], 
        main = "Composantes pour la sonde : T4 (s815)") %>%
  dyOptions(colors = c("blue", "red", "black"))
```



- T5 (s816)

```{r}
dygraph(xts_B_comp[, c("comp1_816", "comp2_816", "comp3_816")], 
        main = "Composantes pour la sonde : T5 (s816)") %>%
  dyOptions(colors = c("blue", "red", "black"))
```


- La composante 3 est saisonnière (températures chaudes en été et froide en hiver)
- La composante 1 est journalière (variation élevée en été et faible en hiver)
- La composante 2 ???



Test dygraph composante par composante :

```{r}
dygraph(xts_B_comp[, c("comp1_812", "comp1_813", "comp1_815", "comp1_816")], 
        main = "Composantes 1") %>%
  dyOptions(colors = c("blue", "red", "cyan", "green"))
```


```{r}
dygraph(xts_B_comp[, c("comp2_812", "comp2_813", "comp2_815", "comp2_816")], 
        main = "Composantes 2") %>%
  dyOptions(colors = c("blue", "red", "cyan", "green"))
```


```{r}
dygraph(xts_B_comp[, c("comp3_812", "comp3_813", "comp3_815", "comp3_816")], 
        main = "Composantes 3") %>%
  dyOptions(colors = c("blue", "red", "cyan", "green"))
```

#### moyennes journalières
2) Utilisation des données moyennes journalières

```{r include=FALSE}
aci_t = db_aci_moy_odon %>%
  dplyr::select(c("date"))

aci_data = db_aci_moy_odon %>%
  dplyr::select(!c("date"))
```

```{r include = F}
set.seed(1)
a <- fastICA(aci_data, 3, alg.typ = "parallel", fun = "logcosh", alpha = 1,
             method = "R", row.norm = FALSE, maxit = 200,
             tol = 0.0001, verbose = TRUE)

A<-data.frame(a$S)
B<-cbind(aci_t, A)

xts_B = xts(B[, c("X1", "X2", "X3")], order.by = B[,"date"])
```


Les trois signaux identifiés pour l'Odon : 

```{r}
dygraph(xts_B, main = "Signaux estimés de l'Odon (moyennes journalières)") %>%
  dyOptions(colors = c("blue", "red", "black"))
```



Les trois composantes pour chaque sonde de l'Odon
```{r include=FALSE}
lab_comp = c()
for(i in 1:ncol(aci_data)){
  
  label_i = colnames(aci_data)[i]
  
  B[paste0("comp1_", label_i)]=a$A[1,i]*a$S[,1]
  B[paste0("comp2_", label_i)]=a$A[2,i]*a$S[,2]
  B[paste0("comp3_", label_i)]=a$A[3,i]*a$S[,3]
  
  lab_comp = c(lab_comp, paste0("comp1_", label_i), paste0("comp2_", label_i), paste0("comp3_", label_i))
}
xts_B_comp = xts(B[, lab_comp], order.by = B[,"date"])
```

- T1 (s812)

```{r}
dygraph(xts_B_comp[, c("comp1_812", "comp2_812", "comp3_812")], 
        main = "Composantes pour la sonde : T1 (s812)") %>%
  dyOptions(colors = c("blue", "red", "black"))
```



- T2 (s813)

```{r}
dygraph(xts_B_comp[, c("comp1_813", "comp2_813", "comp3_813")], 
        main = "Composantes pour la sonde : T2 (s813)") %>%
  dyOptions(colors = c("blue", "red", "black"))
```


- T4 (s815)

```{r}
dygraph(xts_B_comp[, c("comp1_815", "comp2_815", "comp3_815")], 
        main = "Composantes pour la sonde : T4 (s815)") %>%
  dyOptions(colors = c("blue", "red", "black"))
```



- T5 (s816)

```{r}
dygraph(xts_B_comp[, c("comp1_816", "comp2_816", "comp3_816")], 
        main = "Composantes pour la sonde : T5 (s816)") %>%
  dyOptions(colors = c("blue", "red", "black"))
```


- La composante 3 ???
- La composante 1 est saisonnière (températures chaudes en été et froide en hiver)
- La composante 2 ???



Test dygraph composante par composante :

```{r}
dygraph(xts_B_comp[, c("comp1_812", "comp1_813", "comp1_815", "comp1_816")], 
        main = "Composantes 1") %>%
  dyOptions(colors = c("blue", "red", "cyan", "green"))
```


```{r}
dygraph(xts_B_comp[, c("comp2_812", "comp2_813", "comp2_815", "comp2_816")], 
        main = "Composantes 2") %>%
  dyOptions(colors = c("blue", "red", "cyan", "green"))
```


```{r}
dygraph(xts_B_comp[, c("comp3_812", "comp3_813", "comp3_815", "comp3_816")], 
        main = "Composantes 3") %>%
  dyOptions(colors = c("blue", "red", "cyan", "green"))
```


## Orne

ACI sur les sondes de l'Orne :
  - T1 (s817)
  - T2 (s819)
  - T3 (s818)

#### bi-horaire
1) Utilisation des données bi-horaire

```{r include=FALSE}
aci_t = db_aci_bih_orne %>%
  dplyr::select(c("t"))

aci_data = db_aci_bih_orne %>%
  dplyr::select(!c("t"))
```

```{r include = F}
set.seed(1)
a <- fastICA(aci_data, 3, alg.typ = "parallel", fun = "logcosh", alpha = 1,
             method = "R", row.norm = FALSE, maxit = 200,
             tol = 0.0001, verbose = TRUE)

A<-data.frame(a$S)
B<-cbind(aci_t, A)

xts_B = xts(B[, c("X1", "X2", "X3")], order.by = B[,"t"])
```


Les trois signaux identifiés pour l'Orne : 

```{r}
dygraph(xts_B, main = "Signaux estimés de l'Orne (bi-horaire)") %>%
  dyOptions(colors = c("blue", "red", "black"))
```



Les trois composantes pour chaque sonde de l'Odon
```{r include=FALSE}
lab_comp = c()
for(i in 1:ncol(aci_data)){
  
  label_i = colnames(aci_data)[i]
  
  B[paste0("comp1_", label_i)]=a$A[1,i]*a$S[,1]
  B[paste0("comp2_", label_i)]=a$A[2,i]*a$S[,2]
  B[paste0("comp3_", label_i)]=a$A[3,i]*a$S[,3]
  
  lab_comp = c(lab_comp, paste0("comp1_", label_i), paste0("comp2_", label_i), paste0("comp3_", label_i))
  
  #xts_B_comp = xts(B[, c("comp1", "comp2", "comp3")], order.by = B[,"t"])
}
xts_B_comp = xts(B[, lab_comp], order.by = B[,"t"])
```

- T1 (s817)

```{r}
dygraph(xts_B_comp[, c("comp1_817", "comp2_817", "comp3_817")], 
        main = "Composantes pour la sonde : T1 (s817)") %>%
  dyOptions(colors = c("blue", "red", "black"))
```



- T2 (s818)

```{r}
dygraph(xts_B_comp[, c("comp1_819", "comp2_819", "comp3_819")], 
        main = "Composantes pour la sonde : T2 (s819)") %>%
  dyOptions(colors = c("blue", "red", "black"))
```


- T3 (s818)

```{r}
dygraph(xts_B_comp[, c("comp1_818", "comp2_818", "comp3_818")], 
        main = "Composantes pour la sonde : T3 (s818)") %>%
  dyOptions(colors = c("blue", "red", "black"))
```


- La composante 1 est ...
- La composante 2 est ...
- La composante 3 est ...



Test dygraph composante par composante :

```{r}
dygraph(xts_B_comp[, c("comp1_817", "comp1_819", "comp1_818")], 
        main = "Composantes 1") %>%
  dyOptions(colors = c("blue", "red", "cyan", "green"))
```


```{r}
dygraph(xts_B_comp[, c("comp2_817", "comp2_819", "comp2_818")], 
        main = "Composantes 2") %>%
  dyOptions(colors = c("blue", "red", "cyan", "green"))
```


```{r}
dygraph(xts_B_comp[, c("comp3_817", "comp3_819", "comp3_818")], 
        main = "Composantes 3") %>%
  dyOptions(colors = c("blue", "red", "cyan", "green"))
```

#### moyennes journalières
2) Utilisation des données moyennes journalières

```{r include=FALSE}
aci_t = db_aci_moy_orne %>%
  dplyr::select(c("date"))

aci_data = db_aci_moy_orne %>%
  dplyr::select(!c("date"))
```

```{r include = F}
set.seed(1)
a <- fastICA(aci_data, 3, alg.typ = "parallel", fun = "logcosh", alpha = 1,
             method = "R", row.norm = FALSE, maxit = 200,
             tol = 0.0001, verbose = TRUE)

A<-data.frame(a$S)
B<-cbind(aci_t, A)

xts_B = xts(B[, c("X1", "X2", "X3")], order.by = B[,"date"])
```


Les trois signaux identifiés pour l'Orne : 

```{r}
dygraph(xts_B, main = "Signaux estimés de l'Orne (moyennes journalières)") %>%
  dyOptions(colors = c("blue", "red", "black"))
```



Les trois composantes pour chaque sonde de l'Orne
```{r include=FALSE}
lab_comp = c()
for(i in 1:ncol(aci_data)){
  
  label_i = colnames(aci_data)[i]
  
  B[paste0("comp1_", label_i)]=a$A[1,i]*a$S[,1]
  B[paste0("comp2_", label_i)]=a$A[2,i]*a$S[,2]
  B[paste0("comp3_", label_i)]=a$A[3,i]*a$S[,3]
  
  lab_comp = c(lab_comp, paste0("comp1_", label_i), paste0("comp2_", label_i), paste0("comp3_", label_i))
}
xts_B_comp = xts(B[, lab_comp], order.by = B[,"date"])
```

- T1 (s817)

```{r}
dygraph(xts_B_comp[, c("comp1_817", "comp2_817", "comp3_817")], 
        main = "Composantes pour la sonde : T1 (s817)") %>%
  dyOptions(colors = c("blue", "red", "black"))
```



- T2 (s819)

```{r}
dygraph(xts_B_comp[, c("comp1_819", "comp2_819", "comp3_819")], 
        main = "Composantes pour la sonde : T2 (s819)") %>%
  dyOptions(colors = c("blue", "red", "black"))
```


- T3 (s818)

```{r}
dygraph(xts_B_comp[, c("comp1_818", "comp2_818", "comp3_818")], 
        main = "Composantes pour la sonde : T3 (s818)") %>%
  dyOptions(colors = c("blue", "red", "black"))
```




- La composante 3 est ...
- La composante 1 est ...
- La composante 2 est ...



Test dygraph composante par composante :

```{r}
dygraph(xts_B_comp[, c("comp1_817", "comp1_819", "comp1_818")], 
        main = "Composantes 1") %>%
  dyOptions(colors = c("blue", "red", "cyan", "green"))
```


```{r}
dygraph(xts_B_comp[, c("comp2_817", "comp2_819", "comp2_818")], 
        main = "Composantes 2") %>%
  dyOptions(colors = c("blue", "red", "cyan", "green"))
```


```{r}
dygraph(xts_B_comp[, c("comp3_817", "comp3_819", "comp3_818")], 
        main = "Composantes 3") %>%
  dyOptions(colors = c("blue", "red", "cyan", "green"))
```


## Selune

ACI sur les sondes de la Selune :
  - T1 (s824)
  - T2 (s821)
  - T3 (s822) NON INCLUE DANS L'ACI CAR TROP PEU DE DONNÉES
  - T4 (s820)
  - T5 (s823)

#### bi-horaire
1) Utilisation des données bi-horaire

```{r include=FALSE}
aci_t = db_aci_bih_selune %>%
  dplyr::select(c("t"))

aci_data = db_aci_bih_selune %>%
  dplyr::select(!c("t"))
```

```{r include = F}
set.seed(1)
a <- fastICA(aci_data, 3, alg.typ = "parallel", fun = "logcosh", alpha = 1,
             method = "R", row.norm = FALSE, maxit = 200,
             tol = 0.0001, verbose = TRUE)

A<-data.frame(a$S)
B<-cbind(aci_t, A)

xts_B = xts(B[, c("X1", "X2", "X3")], order.by = B[,"t"])
```


Les trois signaux identifiés pour la Sélune : 

```{r}
dygraph(xts_B, main = "Signaux estimés de la Sélune (bi-horaire)") %>%
  dyOptions(colors = c("blue", "red", "black"))
```



Les trois composantes pour chaque sonde de l'Odon
```{r include=FALSE}
lab_comp = c()
for(i in 1:ncol(aci_data)){
  
  label_i = colnames(aci_data)[i]
  
  B[paste0("comp1_", label_i)]=a$A[1,i]*a$S[,1]
  B[paste0("comp2_", label_i)]=a$A[2,i]*a$S[,2]
  B[paste0("comp3_", label_i)]=a$A[3,i]*a$S[,3]
  
  lab_comp = c(lab_comp, paste0("comp1_", label_i), paste0("comp2_", label_i), paste0("comp3_", label_i))
  
  #xts_B_comp = xts(B[, c("comp1", "comp2", "comp3")], order.by = B[,"t"])
}
xts_B_comp = xts(B[, lab_comp], order.by = B[,"t"])
```

- T1 (s824)

```{r}
dygraph(xts_B_comp[, c("comp1_824", "comp2_824", "comp3_824")], 
        main = "Composantes pour la sonde : T1 (s824)") %>%
  dyOptions(colors = c("blue", "red", "black"))
```



- T2 (s821)

```{r}
dygraph(xts_B_comp[, c("comp1_821", "comp2_821", "comp3_821")], 
        main = "Composantes pour la sonde : T2 (s821)") %>%
  dyOptions(colors = c("blue", "red", "black"))
```


- T4 (s820)

```{r}
dygraph(xts_B_comp[, c("comp1_820", "comp2_820", "comp3_820")], 
        main = "Composantes pour la sonde : T4 (s820)") %>%
  dyOptions(colors = c("blue", "red", "black"))
```



- T5 (s823)

```{r}
dygraph(xts_B_comp[, c("comp1_823", "comp2_823", "comp3_823")], 
        main = "Composantes pour la sonde : T5 (s823)") %>%
  dyOptions(colors = c("blue", "red", "black"))
```


- La composante 3 est ...
- La composante 1 est ... (barrage ?)
- La composante 2 est ...



Test dygraph composante par composante :

```{r}
dygraph(xts_B_comp[, c("comp1_820", "comp1_821", "comp1_823", "comp1_824")], 
        main = "Composantes 1") %>%
  dyOptions(colors = c("blue", "red", "cyan", "green"))
```


```{r}
dygraph(xts_B_comp[, c("comp2_820", "comp2_821", "comp2_823", "comp2_824")], 
        main = "Composantes 2") %>%
  dyOptions(colors = c("blue", "red", "cyan", "green"))
```


```{r}
dygraph(xts_B_comp[, c("comp3_820", "comp3_821", "comp3_823", "comp3_824")], 
        main = "Composantes 3") %>%
  dyOptions(colors = c("blue", "red", "cyan", "green"))
```

#### moyennes journalières
2) Utilisation des données moyennes journalières

```{r include=FALSE}
aci_t = db_aci_moy_selune %>%
  dplyr::select(c("date"))

aci_data = db_aci_moy_selune %>%
  dplyr::select(!c("date"))
```

```{r include = F}
set.seed(1)
a <- fastICA(aci_data, 3, alg.typ = "parallel", fun = "logcosh", alpha = 1,
             method = "R", row.norm = FALSE, maxit = 200,
             tol = 0.0001, verbose = TRUE)

A<-data.frame(a$S)
B<-cbind(aci_t, A)

xts_B = xts(B[, c("X1", "X2", "X3")], order.by = B[,"date"])
```


Les trois signaux identifiés pour la Sélune : 

```{r}
dygraph(xts_B, main = "Signaux estimés de la Sélune (moyennes journalières)") %>%
  dyOptions(colors = c("blue", "red", "black"))
```



Les trois composantes pour chaque sonde de la Sélune
```{r include=FALSE}
lab_comp = c()
for(i in 1:ncol(aci_data)){
  
  label_i = colnames(aci_data)[i]
  
  B[paste0("comp1_", label_i)]=a$A[1,i]*a$S[,1]
  B[paste0("comp2_", label_i)]=a$A[2,i]*a$S[,2]
  B[paste0("comp3_", label_i)]=a$A[3,i]*a$S[,3]
  
  lab_comp = c(lab_comp, paste0("comp1_", label_i), paste0("comp2_", label_i), paste0("comp3_", label_i))
}
xts_B_comp = xts(B[, lab_comp], order.by = B[,"date"])
```

- T1 (s824)

```{r}
dygraph(xts_B_comp[, c("comp1_824", "comp2_824", "comp3_824")], 
        main = "Composantes pour la sonde : T1 (s824)") %>%
  dyOptions(colors = c("blue", "red", "black"))
```



- T2 (s821)

```{r}
dygraph(xts_B_comp[, c("comp1_821", "comp2_821", "comp3_821")], 
        main = "Composantes pour la sonde : T2 (s821)") %>%
  dyOptions(colors = c("blue", "red", "black"))
```


- T4 (s820)

```{r}
dygraph(xts_B_comp[, c("comp1_820", "comp2_820", "comp3_820")], 
        main = "Composantes pour la sonde : T4 (s820)") %>%
  dyOptions(colors = c("blue", "red", "black"))
```



- T5 (s823)

```{r}
dygraph(xts_B_comp[, c("comp1_823", "comp2_823", "comp3_823")], 
        main = "Composantes pour la sonde : T5 (s823)") %>%
  dyOptions(colors = c("blue", "red", "black"))
```


- La composante 3 est ...
- La composante 1 est ...
- La composante 2 est ...



Test dygraph composante par composante :

```{r}
dygraph(xts_B_comp[, c("comp1_820", "comp1_821", "comp1_823", "comp1_823")], 
        main = "Composantes 1") %>%
  dyOptions(colors = c("blue", "red", "cyan", "green"))
```


```{r}
dygraph(xts_B_comp[, c("comp2_820", "comp2_821", "comp2_823", "comp2_824")], 
        main = "Composantes 2") %>%
  dyOptions(colors = c("blue", "red", "cyan", "green"))
```


```{r}
dygraph(xts_B_comp[, c("comp3_820", "comp3_821", "comp3_823", "comp3_824")], 
        main = "Composantes 3") %>%
  dyOptions(colors = c("blue", "red", "cyan", "green"))
```


## Touques

ACI sur les sondes de la Touques :
  - T1 (s825)
  - T2 (NA)
  - T3 (s827)
  - T4 (s828)
  - T5 (NA)
  - T6 (s830)

#### bi-horaire
1) Utilisation des données bi-horaire

```{r include=FALSE}
aci_t = db_aci_bih_touques %>%
  dplyr::select(c("t"))

aci_data = db_aci_bih_touques %>%
  dplyr::select(!c("t"))
```

```{r include = F}
set.seed(1)
a <- fastICA(aci_data, 3, alg.typ = "parallel", fun = "logcosh", alpha = 1,
             method = "R", row.norm = FALSE, maxit = 200,
             tol = 0.0001, verbose = TRUE)

A<-data.frame(a$S)
B<-cbind(aci_t, A)

xts_B = xts(B[, c("X1", "X2", "X3")], order.by = B[,"t"])
```


Les trois signaux identifiés pour la Touques : 

```{r}
dygraph(xts_B, main = "Signaux estimés de la Touques (bi-horaire)") %>%
  dyOptions(colors = c("blue", "red", "black"))
```



Les trois composantes pour chaque sonde de la Touques
```{r include=FALSE}
lab_comp = c()
for(i in 1:ncol(aci_data)){
  
  label_i = colnames(aci_data)[i]
  
  B[paste0("comp1_", label_i)]=a$A[1,i]*a$S[,1]
  B[paste0("comp2_", label_i)]=a$A[2,i]*a$S[,2]
  B[paste0("comp3_", label_i)]=a$A[3,i]*a$S[,3]
  
  lab_comp = c(lab_comp, paste0("comp1_", label_i), paste0("comp2_", label_i), paste0("comp3_", label_i))
  
  #xts_B_comp = xts(B[, c("comp1", "comp2", "comp3")], order.by = B[,"t"])
}
xts_B_comp = xts(B[, lab_comp], order.by = B[,"t"])
```

- T1 (s825)

```{r}
dygraph(xts_B_comp[, c("comp1_825", "comp2_825", "comp3_825")], 
        main = "Composantes pour la sonde : T1 (s825)") %>%
  dyOptions(colors = c("blue", "red", "black"))
```



- T3 (s827)

```{r}
dygraph(xts_B_comp[, c("comp1_827", "comp2_827", "comp3_827")], 
        main = "Composantes pour la sonde : T3 (s827)") %>%
  dyOptions(colors = c("blue", "red", "black"))
```


- T4 (s828)

```{r}
dygraph(xts_B_comp[, c("comp1_828", "comp2_828", "comp3_828")], 
        main = "Composantes pour la sonde : T4 (s828)") %>%
  dyOptions(colors = c("blue", "red", "black"))
```



- T6 (s830)

```{r}
dygraph(xts_B_comp[, c("comp1_830", "comp2_830", "comp3_830")], 
        main = "Composantes pour la sonde : T6 (s830)") %>%
  dyOptions(colors = c("blue", "red", "black"))
```


- La composante 3 est ...
- La composante 1 est ...
- La composante 2 est ...



Test dygraph composante par composante :

```{r}
dygraph(xts_B_comp[, c("comp1_825", "comp1_827", "comp1_828", "comp1_830")], 
        main = "Composantes 1") %>%
  dyOptions(colors = c("blue", "red", "cyan", "green"))
```


```{r}
dygraph(xts_B_comp[, c("comp2_825", "comp2_827", "comp2_828", "comp2_830")], 
        main = "Composantes 2") %>%
  dyOptions(colors = c("blue", "red", "cyan", "green"))
```


```{r}
dygraph(xts_B_comp[, c("comp3_825", "comp3_827", "comp3_828", "comp3_830")], 
        main = "Composantes 3") %>%
  dyOptions(colors = c("blue", "red", "cyan", "green"))
```

#### moyennes journalières
2) Utilisation des données moyennes journalières

```{r include=FALSE}
aci_t = db_aci_moy_touques %>%
  dplyr::select(c("date"))

aci_data = db_aci_moy_touques %>%
  dplyr::select(!c("date"))
```

```{r include = F}
set.seed(1)
a <- fastICA(aci_data, 3, alg.typ = "parallel", fun = "logcosh", alpha = 1,
             method = "R", row.norm = FALSE, maxit = 200,
             tol = 0.0001, verbose = TRUE)

A<-data.frame(a$S)
B<-cbind(aci_t, A)

xts_B = xts(B[, c("X1", "X2", "X3")], order.by = B[,"date"])
```


Les trois signaux identifiés pour la Touques : 

```{r}
dygraph(xts_B, main = "Signaux estimés de la Touques (moyennes journalières)") %>%
  dyOptions(colors = c("blue", "red", "black"))
```



Les trois composantes pour chaque sonde de la Touques
```{r include=FALSE}
lab_comp = c()
for(i in 1:ncol(aci_data)){
  
  label_i = colnames(aci_data)[i]
  
  B[paste0("comp1_", label_i)]=a$A[1,i]*a$S[,1]
  B[paste0("comp2_", label_i)]=a$A[2,i]*a$S[,2]
  B[paste0("comp3_", label_i)]=a$A[3,i]*a$S[,3]
  
  lab_comp = c(lab_comp, paste0("comp1_", label_i), paste0("comp2_", label_i), paste0("comp3_", label_i))
}
xts_B_comp = xts(B[, lab_comp], order.by = B[,"date"])
```

- T1 (s825)

```{r}
dygraph(xts_B_comp[, c("comp1_825", "comp2_825", "comp3_825")], 
        main = "Composantes pour la sonde : T1 (s825)") %>%
  dyOptions(colors = c("blue", "red", "black"))
```



- T3 (s827)

```{r}
dygraph(xts_B_comp[, c("comp1_827", "comp2_827", "comp3_827")], 
        main = "Composantes pour la sonde : T3 (s827)") %>%
  dyOptions(colors = c("blue", "red", "black"))
```


- T4 (s828)

```{r}
dygraph(xts_B_comp[, c("comp1_828", "comp2_828", "comp3_828")], 
        main = "Composantes pour la sonde : T4 (s828)") %>%
  dyOptions(colors = c("blue", "red", "black"))
```



- T6 (s830)

```{r}
dygraph(xts_B_comp[, c("comp1_830", "comp2_830", "comp3_830")], 
        main = "Composantes pour la sonde : T6 (s830)") %>%
  dyOptions(colors = c("blue", "red", "black"))
```


- La composante 3 est ...
- La composante 1 est ...
- La composante 2 est ...



Test dygraph composante par composante :

```{r}
dygraph(xts_B_comp[, c("comp1_825", "comp1_827", "comp1_828", "comp1_830")], 
        main = "Composantes 1") %>%
  dyOptions(colors = c("blue", "red", "cyan", "green"))
```


```{r}
dygraph(xts_B_comp[, c("comp2_825", "comp2_827", "comp2_828", "comp2_830")], 
        main = "Composantes 2") %>%
  dyOptions(colors = c("blue", "red", "cyan", "green"))
```


```{r}
dygraph(xts_B_comp[, c("comp3_825", "comp3_827", "comp3_828", "comp3_830")], 
        main = "Composantes 3") %>%
  dyOptions(colors = c("blue", "red", "cyan", "green"))
```

